臺北高等行政法院裁定
110年度簡上再字第34號
聲  請  人  張俞雪娥                                    

            張湘揚              
共      同
訴訟代理人  陳曉鳴  律師
相  對  人  臺北市稅捐稽徵處

代  表  人  倪永祖（處長）

上列當事人間因房屋稅事件，對於中華民國110年8月19日本院11
0年度簡上再字第7號裁定，聲請再審，本院裁定如下：
    主  文
再審之聲請駁回。
再審訴訟費用由聲請人負擔。
    理  由
一、按對於確定裁定聲請再審，應依行政訴訟法第283條準用同
    法第277條第1項第4款之規定表明再審理由，此為必須具備
    之程式。所謂表明再審理由，必須指明確定裁定有如何合於
    同法第273條所定再審事由之具體情事，始為相當。倘僅泛
    言有再審事由而無具體情事者，仍難謂已合法表明再審理由
    ，所為再審之聲請，即屬不合法。上開規定依同法第236條
    之2第4項準用第283條規定，於簡易訴訟程序準用之。
二、緣聲請人張俞雪娥之配偶、聲請人張湘揚之父親張金堂於民
    國104年9月9日死亡，遺有臺北市○○區○○路00巷00弄00號7樓
    房屋（權利範圍全部，下稱系爭房屋），其全體繼承人即聲
    請人2人及訴外人張東美等共3人，迄未辦理繼承登記。嗣10
    5年房屋稅開徵，相對人所屬內湖分處依稅捐稽徵法第12條
    、第19條第3項等規定，對聲請人2人及張東美分別開立105
    年房屋稅核定稅額通知書，於納稅義務人欄位記載「張俞雪
    娥張湘揚張東美被繼承人張金堂」，另載明繳款書受送達人
    為聲請人張俞雪娥，對其3人課徵105年房屋稅計新臺幣3,62
    5元（下稱原處分）。聲請人不服，循序提起行政爭訟，經
    臺灣臺北地方法院106年度簡字第100號行政訴訟判決（下稱
    原審判決）駁回其訴，復經本院107年度簡上字第34號判決
    （下稱前確定判決）駁回聲請人之上訴而告確定。其後，聲
    請人先以前確定判決有行政訴訟法第273條第1項第1款「適
    用法規顯有錯誤」之再審事由提起再審之訴，經本院107年
    度簡上再字第19號判決認顯無理由而予駁回；次再以同條款
    再審事由陸續提起再審之訴及聲請再審，經本院裁定駁回在
    案。聲請人復主張最近一次即本院110年度簡上再字第7號裁
    定（下稱原確定裁定）有行政訴訟法第273條第1項第1款事
    由，故提起本件再審之聲請。
三、本件聲請人主張略以：㈠原確定裁定據以駁回聲請人之再審
    聲請，係將「適用法規顯有錯誤」之解釋限縮為「不應適用
    法規而誤予適用」，未提及「消極不適用法規，顯然影響裁
    判」之情形，明顯與司法院釋字第177號解釋意旨有所違背
    ，而構成行政訴訟法第273條第1項第1款之「適用法規顯有
    錯誤」。㈡聲請人本次不服原確定裁定聲請再審，與前次不
    服前再審裁定（即臺北高等行政法院109年度簡上再字第27
    號、第21號裁定）聲請再審，三者之再審訴訟標的不同，不
    具同一性，自非以同一事由更行聲請再審，故本件聲請並無
    違反行政訴訟法第274條之1之規定等語。
四、經核，原確定裁定係以「聲請意旨所陳，無非係對原確定裁
    定以其再審聲請無理由而駁回之法律見解有所爭執，並以其
    主觀歧異之見解，指摘原確定裁定適用法規不當而有『適用
    法規顯有錯誤』之再審事由云云，核不足採。」為理由，而
    認定聲請人之原再審聲請為顯無再審理由，惟綜觀本件聲請
    人表明之再審理由，無非僅止於泛稱「適用法規顯有錯誤」
    之再審理由應包含「消極不適用法規，顯然影響裁判」之情
    形，然對於原確定裁定以其主觀法律見解之歧異並非適用法
    規顯有錯誤而駁回其聲請，究有如何「消極不適用法規，顯
    然影響裁判」再審事由的具體情事，均未據敘明，揆諸首揭
    說明，本件再審之聲請，於法不合，應予駁回。
五、據上論結，本件再審聲請為不合法。依行政訴訟法第236條
    之2第4項、第283條、第278條第1項、第104條，民事訴訟法
    第95條、第78條，裁定如主文。
中　　華　　民　　國　　110 　年　　12　　月　　13　　日
　　　　　　　　　　臺北高等行政法院第三庭
                          　　審判長法  官　楊  得  君　
                             　　　 法  官　畢  乃  俊
                            　 　　 法  官　鄭　凱　文　
上為正本係照原本作成。
不得抗告。
中　　華　　民　　國　　110 　年　　12　　月　　13　　日
　　　　　　　　　　　　　　　　　　書記官　吳　芳　靜